【裁判字號】    92,破抗,7
【裁判日期】    920829
【裁判案由】    宣告破產
【裁判全文】
臺灣高等法院高雄分院民事裁定    九十二年度破抗字第七號
      抗  告  人  奧地利商. 安德瑞斯公司 (ANDRITZ AG)
?
      法定代理人  Angeli.
?
      代  理  人  俞大衛   律師
右抗告人因與相對人年憶企業股份有限公司間宣告破產事件，對於中華民國九十二年
六月二十六日台灣高雄地方法院九十二年度破字第二０號所為裁定提起抗告，本院裁
定如左：
      主    文
抗告駁回。
抗告程序費用由抗告人負擔。
      理    由
一、本件抗告意旨略以：抗告人提出之徵信報告書，顯示相對人原為股票公開發行公
    司，因經營不善倒閉多年，故已停止公開發行。相對人早於民國八十九年十二月
    十五日開始被列為票據拒絕往來戶。相對人所有之不動產業經台南縣稅捐稽徵處
    新化分處九十一年一月二十三日九十一年南縣稅新分三字第０九一００七一九八
    六號函辦理禁止處分登記。且相對人之債權人至少有抗告人及台南縣稅捐稽徵處
    。相對人於八十九年致抗告人之信函，其自陳財務困難以致無法開立信用狀付款
    ，但保證將於九十年上半年予以解決，迄今已是九十二年，相對人之承諾全未實
    現，足見相對人確已「停止支付」與「不能清償」。相對人一經停止支付，即
    應推定其為不能清償，足為聲請破產之原因。原裁定駁回抗告人之聲請，於法尚
    有未合云云。
二、按破產，對債務人不能清償債務者宣告之，破產法第五十七條定有明文。又法院
    就破產之聲請，依職權為必要之調查，倘債務人確係毫無財產可構成破產財團，
    或債務人之財產不敷清償破產財團之費用及財團之債務，無從依破產程序清理其
    債務時，得以無宣告破產之實益，裁定駁回聲請（最高法院八十六年度台抗字第
    四七九號裁定參照）。本件抗告人聲請宣告相對人公司破產，固據提出原審九十
    一年度促字第一九三０九號支付命令及確定證明書、律師函、相對人公司不動產
    及金融徵信報告等為證。惟查，依抗告人提出相對人公司之財產，計有坐落台南
    縣龍崎鄉○○段一二六一之八地號面積一二二平方公尺及同段一二六五地號面積
    六三四九四．六四平方公尺土地二筆及建號一二五號即門牌台南縣龍崎鄉石村米
    市園五號建物，該二筆土地公告現值每平方公尺為新台幣（下同）一千元，則該
    二筆土地價值為六千三百六十一萬六千六百四十元〔1000ｘ（122＋63494.64 ）
    ＝00000000〕，而上開建物現值為五千一百十二萬一千一百元，合計一億一千四
    百七十三萬七千七百四十元（00000000＋00000000），此有卷附公司不動產與金
    融徵信報告、土地標示部及房屋稅籍證明書可參（原審卷第十一、十三頁、本院
    卷第五九、六三、七三頁）。又查抗告人所有前開二筆土地及建物，均已設定抵
    押權予聯合貸款之主辦銀行即交通銀行股份有限公司之最高限額抵押權擔保之金
    額均為十三億元，而相對人公司尚欠最高限額抵押權擔保之本金債權金額為十一
    億九千零十九萬四千八百三十二元及自八十九年八月一日起至清償日止之利息及
    違約金，有土地他項權利、建物他項權利影本及相對人公司聯貸案參貸餘額、比
    例表可稽（本院卷第六一、六五、七０、七二頁），此十一億九千零十九萬四千
    八百三十二元之債權，依破產法第一百零八條規定即屬有別除權之債權，債權人
    銀行得不受破產程序而行使其權利，是前開抗告人陳報所有二筆土地及建物之財
    產價值一億一千四百七十三萬七千七百四十元，顯不足清償前開得優先受償之有
    別除權之抵押債權十一億九千零十九萬四千八百三十二元，自無剩餘財產以清償
    財團費用及財團債務，此外抗告人於抗告狀亦稱：相對人公司已無適合之標的可
    供執行等語（本院卷第五頁），揆諸首揭說明，本件應認無宣告破產之實益，原
    法院雖非以此理由駁回抗告人破產之聲請，但結果並無違誤，抗告意旨求予廢棄
    ，為無理由，應予駁回。
三、據上論結，本件抗告為無理由，依破產法第五條、非訟事件法第二十八條、第八
    條第二項、民事訴訟法第四百九十二條第一項、第七十八條，裁定如主文。
中      華      民      國    九十二    年      八      月    二十九    日
                                      臺灣高等法院高雄分院民事第五庭
~B1審判長法官  蔡明宛
~B2      法官  黃科瑜
~B3      法官  曾錦昌
右為正本係照原本作成。
不得再抗告。
中      華      民      國    九十二    年      八      月    二十九    日
~B法院書記官  張文斌


司法院資訊處製作；財團法人民間司法改革基金會備份。
